【裁判字號】    98,審易,1852
【裁判日期】    981029
【裁判案由】    毒品危害防制條例
【裁判全文】
臺灣高雄地方法院刑事判決            98年度審易字第1852號
公  訴  人  臺灣高雄地方法院檢察署檢察官
被      告  甲○○
上列被告因毒品危害防制條例案件，經檢察官提起公訴（98年度
毒偵字第3308號、第3856號、第4090號），被告就被訴事實為有
罪之陳述，經告知簡式審判程序之旨，並聽取被告與公訴人之意
見後，本院合議庭裁定由受命法官獨任進行簡式審判程序，本院
判決如下：
    主  文
甲○○施用第一級毒品，累犯，處有期徒刑玖月。又施用第一級
毒品，累犯，處有期徒刑捌月。又施用第一級毒品，累犯，處有
期徒刑捌月。應執行有期徒刑壹年拾月。
    事  實
一、甲○○前於民國89年間，因施用毒品案件，經本院裁定送觀
    察、勒戒後，認有繼續施用毒品之傾向，再裁定令入戒治處
    所施以強制戒治，嗣經裁定停止戒治，於90年3 月19日保護
    管束期滿未經撤銷，而視為強制戒治執行完畢，由臺灣高雄
    地方法院檢察署檢察官以90年度戒毒偵字第416 號不起訴處
    分確定。又於88年間，因違反槍砲彈藥刀械管制條例案件，
    經臺灣高等法院高雄分院以89年度上訴字第1050號判處有期
    徒刑5 年確定，於94年3 月28日縮短刑期假釋出獄；再於94
    年間，因竊盜、施用毒品、詐欺、搶奪、偽證等案件，先後
    經本院以94年度易字第2122號、94年度訴字第4175號、94年
    度簡字第7600號、95年度訴字第1715號、96年度訴字第1592
    號，各判處有期徒刑1 年、8 月、3 月、2 月、8 月、5 月
    確定，嗣經裁定減刑且定應執行刑有期徒刑1 年3 月確定，
    而撤銷假釋，接續執行殘刑有期徒刑1 年5 月22日，並於97
    年11月12日縮短刑期執行完畢。詎甲○○仍不知悔改，竟分
    別基於施用第一、二級毒品之犯意，於下列時間、地點，分
    別施用第一級毒品海洛因與第二級毒品甲基安非他命，經警
    查獲：
  (一)98年5 月1 日上午某時許，在其位於高雄縣林園鄉○○村○
    ○路竹坑巷1 號住處，以將第一級毒品海洛因及第二級毒品
    甲基安非他命一同置入針筒內，注射靜脈血管之方式，同時
    施用第一級毒品海洛因及第二級毒品甲基安非他命1 次，而
    於同日下午4 時50分許，在高雄縣林園鄉○○村○○路，為
    警查獲，經徵得其同意採尿送驗結果呈嗎啡、可待因、甲基
    安非他命陽性反應。
  (二)98年5 月7 日上午9 時許，在其前揭住處，以將第一級毒品
    海洛因置入針筒內，注射靜脈血管之方式，施用第一級毒品
    海洛因1 次，而於同日下午1 時20分許，在高雄縣林園鄉○
    ○路，為警查獲，經徵得其同意後採尿送驗結果呈嗎啡、可
    待因陽性反應。
  (三)98年6 月22日上午10時許，在其前揭住處，以前述針筒注射
    之同一方式，施用第一級毒品海洛因1 次。嗣於同日晚間8
    時許，因另案涉犯施用毒品案件，為警拘提到案，經徵得其
    同意採尿送驗結果呈嗎啡、可待因陽性反應，始獲上情。
二、案經高雄縣政府警察局林園分局報告臺灣高雄地方法院檢察
    署檢察官偵查起訴。
    理  由
一、本件被告甲○○所犯係死刑、無期徒刑、最輕本刑為3 年以
    上有期徒刑以外之罪，其於準備程序中就被訴事實為有罪之
    陳述，經本院告知簡式審判程序之旨，並聽取公訴人及被告
    意見後，合議庭裁定由受命法官獨任進行簡式審判程序，合
    先敘明。
二、訊據被告對於上揭時、地，先後施用第一級毒品海洛因3 次
    ，以及其中1 次係與第二級毒品甲基安非他命同時施用之事
    實，均坦承不諱，而被告先後3 次為警查獲時所採之尿液檢
    體，均送台灣檢驗科技股份有限公司（下稱台灣檢驗公司）
    ，以酵素免疫分析法及氣相層析質譜儀法檢驗結果，除98年
    5 月1 日為警查獲該次，呈現嗎啡、可待因、甲基安非他命
    陽性反應外，其餘2 次為警查獲時所採之尿液，均呈嗎啡、
    可待因陽性反應，此有台灣檢驗公司98年5 月15日濫用藥物
    尿液檢驗報告暨高雄縣政府警察局林園分局偵查隊偵辦毒品
    案件尿液採證檢驗對照表（代號：林偵0133號）、台灣檢驗
    公司98年5 月22日濫用藥物尿液檢驗報告暨高雄縣政府警察
    局林園分局查獲毒品案件嫌疑人代號與真實姓名對照表（代
    號：林偵0152號）、台灣檢驗公司98年7 月3 日濫用藥物尿
    液檢驗報告暨高雄縣政府警察局林園分局查獲毒品案件嫌疑
    人代號與真實姓名對照表（代號：林偵0210號）各1 份附卷
    可稽，是被告前揭施用毒品之犯行，均堪認定，應予依法論
    科。
三、核被告所為，係犯毒品危害防制條例第10條第1 項之施用第
    一級毒品罪、同條例第2 項之施用第二級毒品罪。被告先後
    3 次持有第一級毒品與1 次持有第二級毒品後進而施用，其
    持有之低度行為均應為施用之高度行為所吸收，故均不另論
    其持有毒品罪。被告陳稱其於98年5 月1 日，係以針筒注射
    之方式，同時施用第一級毒品海洛因及第二級毒品甲基安非
    他命，因參照行政院衛生署管製藥品管理局93年2 月9 日管
    宣字第0930001092號函，第二級毒品甲基安非他命可以口服
    、鼻吸、煙吸或注射等方式施用，而客觀上亦無任何證據顯
    示被告係以針筒注射以外之方法，施用第二級毒品甲基安非
    他命，基於「罪疑有利被告原則」（in dubio pro reo），
    本院因此認為被告於98年5 月1 日，係以針筒注射之方式，
    同時施用第一、二級毒品，而一行為觸犯毒品危害防制條例
    第10條第1 項及同條例第10條第2 項之罪，為想像競合，應
    從一重毒品危害防制條例第10條第1 項之施用第一級毒品罪
    處斷，公訴意旨認依數罪併罰論處，容有未合。被告所犯上
    開施用第一級毒品之3 罪間，犯意各別，應予分論併罰。被
    告前因違反槍砲彈藥刀械管制條例案件，經法院判處有期徒
    刑5 年確定，而於假釋期間，再因竊盜、施用毒品、詐欺、
    搶奪、偽證等案件，先後經法院判處有期徒刑1 年、8 月、
    3 月、2 月、8 月、5 月確定，嗣經裁定減刑且定應執行刑
    有期徒刑1 年3 月確定，而撤銷假釋，接續執行殘刑有期徒
    刑1 年5 月22日，並於97年11月12日縮短刑期執行完畢，有
    臺灣高等法院被告前案紀錄表1 份在卷可佐，是被告於有期
    徒刑執行完畢後，5 年內故意再犯本件有期徒刑以上之3 罪
    ，均為累犯，均應依法加重其刑。本院審酌被告前因施用毒
    品案件，經觀察、勒戒及強制戒治程序，由檢察官不起訴處
    分，再施用毒品經本院判刑入獄服刑完畢後，仍不知悛悔，
    再次施用毒品自戕其身，顯然缺乏戒絕毒品之決心，惟念及
    被告坦承施用第一級毒品之事實，且其行為尚未害及他人，
    並斟酌被告之犯罪動機、手段、被告智識程度，以及被告於
    98年5 月1 日係同時施用第一級毒品海洛因與第二級毒品甲
    基安非他命，與98年5 月7 日、同年6 月22日，均僅施用第
    一級毒品之犯罪情節相較，情節較重等一切情狀，分別量處
    如主文所示之刑，並定應執行刑如主文所示。
據上論斷，應依刑事訴訟法第273 條之1 第1 項、第299 條第1
項前段，毒品危害防制條例第10條第1 項、第2 項，刑法第11條
前段、第55條、第47條第1 項、第51條第5 款，判決如主文。
本案經檢察官杜妍慧到庭執行職務。
中    華    民    國    98    年    10    月    29    日
                  刑事第十庭  法  官  高增泓
以上正本證明與原本無異。
如不服本判決，應於收受送達後10日內向本院提出上訴書狀。
中    華    民    國    98    年    10    月    29    日
                              書記官  王淑娟
附錄本判決論罪科刑法條全文：
毒品危害防制條例第10條
施用第一級毒品者，處6月以上5年以下有期徒刑。
施用第二級毒品者，處3年以下有期徒刑。


司法院資訊處製作；財團法人民間司法改革基金會備份。
